Jihen Dhieb | Développeuse full-stack

Cité el khadhra, Tunis | dhiebjihen99@gmail.com | +216 58862909 | linkedin.com/in/dhieb-jihen-906a71229/ https://jihendhieb.github.io/Portfolio/ | https://github.com/github.com/JihenDhieb

À propos de moi

Je suis une ingénieure full-stack passionnée, spécialisée dans le développement mobile avec Flutter et le développement web avec Angular. Avec presque un an d'expérience dans la création d'applications web et mobiles, je me suis également familiarisée avec les technologies backend telles que Spring Boot et la gestion de bases de données MongoDB. Ma capacité à apprendre rapidement et à m'adapter aux nouvelles technologies me permet de relever des défis techniques avec enthousiasme. En constante quête de nouvelles compétences, je cherche à approfondir mon expertise dans ces domaines pour créer des solutions innovantes et performantes.

Formation

Ecole Nationale d'Ingénieurs de Carthage, Ingénierie des Systèmes Infotroniques.	2020-2023
Institut Préparatoire aux Etudes d'ingénieurs de Nabeul, Préparation aux études	2018-2020
d'ingénierie	
Lycée Ibn Mandhour, Baccalauréat	2017-2018

Expérience

Développeuse Full-Stack, CyberxLLC, Sousse

Novembre 2023 - Présent

- Participation à l'amélioration continue de la plateforme e-commerce développée lors du PFE, en mettant l'accent sur l'optimisation des performances des notifications en temps réel via WebSocket, et l'intégration de nouvelles fonctionnalités.
- Détection, analyse et résolution des bugs liés aux WebSockets pour garantir une communication bidirectionnelle fluide et améliorer l'expérience utilisateur. Optimisation des performances des notifications en temps réel pour assurer une réactivité maximale et une gestion efficace des connexions.
- Débogage des problèmes liés aux WebSockets, en utilisant des outils de log et de traçabilité pour assurer une gestion optimale des connexions et une identification rapide des anomalies.

Technologies: Flutter, Spring Boot, Postman, GitLab, WebSocket, STOMP, SockJS, Debugging.

Stagiaire en Développement Full-Stack, CyberxLLC, Sousse

Février 2023 - Octobre 2023

- Développement d'une application e-commerce dès la phase de planification, du processus, de conception à la mise en production et maintenance.
- Intégration d'un système de recommandations de produits basé sur l'intelligence artificielle, permettant d'optimiser l'expérience utilisateur et d'augmenter les ventes grâce à des suggestions personnalisées.
- Développement d'un tableau de bord administrateur pour la gestion des livraisons, avec des fonctionnalités avancées de calcul et d'affichage de données via des diagrammes de Gantt, facilitant une planification efficace des opérations.

Technologies : Angular 7, Spring Boot, Flutter, Postman, Figma, REST APIs, GitLab, Slack, UML, Scrum, CSS, HTML, MongoDB, Java 17, Python, Dart, Figma, Firebase, Google Maps.

Stage Ouvrier , Compagnie des Phosphates de Gafsa

Juillet 2022

- Développement d'un site vitrine web pour la Compagnie des Phosphates de Gafsa en utilisant HTML, CSS et JavaScript.
- Développement d'un code Arduino pour téléverser les débits instantanés des débitmètres industriels de laveries à la plateforme de gestion Thingsboard.

Stage Ouvrier, Compagnie des Phosphates de Gafsa

Juillet 2021

• Observation et Découverte des Systèmes Logiciels

Projets Académiques

Plateforme de Gestion des Tâches, ENICarthage

November 2022

 Développement du frontend d'une plateforme de gestion des tâches avec Angular, intégrant une interface interactive, un système d'authentification sécurisé, un tableau de bord dynamique et des fonctionnalités optimisées pour la gestion et le suivi efficace des tâches.

Système de Gestion de Parking, ENICarthage

Janvier 2022 - Mai 2022

• Développement et conception d'un parking intelligent utilisant la reconnaissance d'empreintes digitales avec Arduino IDE. Ce projet a permis de créer un système de contrôle d'accès sécurisé.

Technologies

Langages: Java, TypeScript, HTML, CSS, C++, Dart.

Frameworks et Bibliothèques: Spring Boot, Spring Security, Angular, JPA, Flutter.

Architectures et Concepts: Microservices, MVC, REST, Clean Code.

Outils et Technologies: Git, Jira, Maven, Gitlab, Visual Studio Code, NetBeans, Intellij IDEA, Postman, Android

Studio, Docker.

Bases de données: MySQL, MongoDB.

Systèmes d'exploitation: Ubuntu, Windows, Unix.

Conception: UML.

Méthodologies: Scrum, Agile.

Langues

Français

Anglais

Arabe